【裁判字號】    98,交易,173
【裁判日期】    980331
【裁判案由】    過失致死
【裁判全文】
臺灣臺中地方法院刑事判決             98年度交易字第173號
公  訴  人  臺灣臺中地方法院檢察署檢察官
被      告  乙○○
                    （現因另案在臺灣臺中監獄臺中分監執行
上列被告因過失致死案件，經檢察官聲請簡易判決處刑（九十八
年度撤緩偵字第二八號），本院臺中簡易庭認不宜逕以簡易判決
處刑，移由本院刑事庭，改依通常程序審理，判決如下：
    主    文
乙○○因過失致人於死，處有期徒刑拾月。
    事    實
一、乙○○於民國九十六年五月一日晚間十時四十分許，駕駛車
    牌號碼ＱＰ－八三四二號自用小客車附載友人林智耀、楊漢
    濬、林萬富、劉福旺，沿臺中縣太平市○○路由北往南方向
    行駛，行經東平路一四八號附近時，原應注意行車速度應依
    該路段行車時速限制五十公里之標誌規定，且應注意車前狀
    況，俾隨時採取必要之安全措施，而依當時情形並無不能注
    意之情事，竟以時速六、七十公里之高速行駛，致上開自用
    小客車失控打滑，撞擊路旁臺灣電力股份有公司所有之變電
    箱，車身因而扭曲受損，使坐在後座左方之林智耀受有顱腦
    損傷、胸部挫傷合併肋骨骨折等傷害，後經路人報警並緊急
    將林智耀送往國軍臺中總醫院急救。乙○○於肇事後，在未
    被有偵查犯罪職權之機關或公務員確知肇事駕駛為何人前，
    主動向前來處理之員警自首而接受裁判。惟林智耀仍因頭部
    受創嚴重，急救無效，於同年月八日上午八時三十分許不治
    死亡。
二、案經臺中縣警察局霧峰分局報請臺灣臺中地方法院檢察署檢
    察官相驗後自動檢舉聲請簡易判決處刑，本院臺中簡易庭認
    不宜以簡易判決處刑，簽移本院普通庭依通常程序審理。
    理  由
一、程序方面：
  (一)本案被告乙○○所犯係死刑、無期徒刑、最輕本刑為三年以
    上有期徒刑以外之罪，被告於行準備程序中就被訴事實為有
    罪之陳述，經法官告知簡式審判程序之旨，並聽取公訴人、
    被告之意見後，認為適宜進行簡式審判程序，而依刑事訴訟
    法第二百七十三條之一第一項規定，裁定改用簡式審判程序
    ，是本案之證據調查，依刑事訴訟法第二百七十三條之二、
    同法第一百五十九條第二項之規定，不適用傳聞法則有關限
    制證據能力之相關規定。
  (二)本案被告所為不利於己之供述，並無出於強暴、脅迫、利誘
    、詐欺、疲勞訊問、違法羈押或其他不正之方法，亦非違反
    法定障礙事由經過期間不得訊問或告知義務之規定而為，依
    刑事訴訟法第一百五十六條第一項、第一百五十八條之二規
    定，應認其有證據能力。
  (三)本案認定犯罪事實所憑之非供述證據，均無違反法定程序而
    取得之情形，依刑事訴訟法第一百五十八條之四反面規定，
    自有證據能力。
二、上揭犯罪事實，業據被告於警詢、偵查中及本院審理時均坦
    承不諱，核與楊漢濬、林萬富、劉福旺於警詢陳述相符，並
    有道路交通事故現場圖、道路交通事故調查報告表(一)(二)、車
    籍查詢基本資料詳細畫面各一份，及交通事故現場照片八幀
    附卷可稽。又被害人林智耀確係因本件道路交通事故，致其
    受有顱腦損傷、胸部挫傷合併肋骨骨折等傷害，雖經送醫急
    救，仍因傷勢嚴重而於同年月八日上午八時三十分許不治死
    亡，亦經臺灣臺中地方法院檢察署檢察官督同法醫室檢驗員
    相驗無訛，有勘驗筆錄、（九六）相字第○七六二號相驗屍
    體驗斷書、臺灣臺中地方法院檢察署相驗屍體證明書各一份
    等附卷可憑。被告本應注意行車速度應依標誌之規定，且應
    注意車前狀況，俾隨時採取必要之安全措施，而依當時情形
    並無不能注意之情事，竟疏未注意及此，超速行車以致肇事
    ，使被害人死亡，被告確有過失無疑，且與被害人之死亡具
    有相當因果關係。綜上，本案事證明確，被告犯行洵堪認定
    ，應依法論科。
三、核被告所為，係犯刑法第二百七十六條第一項過失致人於死
    罪。被告於肇事後，在未被有偵查犯罪職權之機關或公務員
    確知肇事駕駛為何人前，主動向前來處理之員警承認其為肇
    事駕駛而接受裁判，業據被告供明（參見相字卷第六頁），
    與自首要件相符，依刑法第六十二條前段之規定，減輕其刑
    。爰審酌被告應注意行車速度應依標誌之規定，且應注意車
    前狀況，俾隨時採取必要之安全措施，而依當時情形並無不
    能注意之情事，竟疏未注意及此，因此過失致被害人受傷不
    治死亡，迄今未能與被害人家屬達成和解，業據被害人父親
    甲○○陳明在卷（參見本院九十八年度中交簡字第三五八號
    卷第一三頁背面），是本院認不宜逕以簡易判決處刑，暨其
    犯罪之動機、目的、手段、被告過失程度甚大，及犯後坦承
    犯行，態度尚可等一切情狀，量處如主文所示之刑，以示懲
    儆。
據上論斷，應依刑事訴訟法第四百五十二條、第二百七十三條之
一第一項、第二百九十九條第一項前段，刑法第二百七十六條第
一項、第六十二條前段，刑法施行法第一條之一第一項、第二項
前段，判決如主文。
中    華    民    國    98    年    3     月    31    日
                      交通法庭  法  官  黃裕仁
上正本證明與原本無異。
如不服本判決應於收受判決後十日內向本院提出上訴書狀，並應
敘述具體理由；其未敘述上訴理由者，應於上訴期間屆滿後二十
日內向本院補提理由書（均須按他造當事人之人數附繕本，切勿
逕送上級法院）。
                                書記官  何惠文
中    華    民    國    98    年    3     月    31    日
附錄論罪科刑法條
刑法第二百七十六條第一項
因過失致人於死者，處二年以下有期徒刑、拘役或二千元以下罰
金。


司法院資訊處製作；財團法人民間司法改革基金會備份。
